【裁判字號】    92,上易,1228
【裁判日期】    920912
【裁判案由】    偽造文書等
【裁判全文】
臺灣高等法院刑事判決                          九十二年度上易字第一二二八號
    上  訴  人
    即  被  告    乙○○
右上訴人因偽造文書等案件，不服臺灣板橋地方法院九十二年度易字第三五四號，中
華民國九十二年二月二十六日第一審判決（起訴案號：臺灣板橋地方法院檢察署九十
一年度偵字第二二八二七號），提起上訴，本院判決如左：
    主  文
上訴駁回。
    事實及理由
一、本案經本院審理結果，認第一審以上訴人即被告乙○○犯刑法第二百二十條第二
    項、第二百十四條、第一百七十一條第一項、第五十五條、第四十一條第一項前
    段、罰金罰鍰提高標準條例第一條前段，明知為不實之事項，使公務員登載於職
    務上所掌之公文書罪，判處有期徒刑四月，並諭知易科罰金折算之標準為三百元
    折算一日，認事用法及量刑均無不當，應予維持，並引用第一審判決書記載之事
    實、證據及理由（如附件）。
二、被告上訴意旨略以：被告及家中父母前曾經被假警察騙取金錢，本次機車大牌被
    扣後，被告與母親前往交通隊詢問，皆無音訊，因此被告懷疑又受騙，因查扣大
    牌之人當時未穿著警察制服，因恐遭歹徒作案，且當時家中經營電子加工業，經
    常需騎機車送貨，因此，向當地派出所申報遺失，繼而前往監理站補發大牌云云
    。
三、經查：證人即警員甲○○於本院審理時證稱：「他（指被告）沒戴安全帽，我攔
    他下來問駕照、行照，他說沒有帶，拿
    ，當時執行職務有穿警察制服，：：他不說車主，又沒有行照，我說要扣大牌，
    ：：我要求他自己拆，他說沒有工具，我說我工具借你，他不拆掉頭就走，：：
    後來他有再折回，：：並且依照被告交出
    料，：：第二次我告訴他，我拆了他大牌，」筆錄在卷可查，且證人甲○○案發
    當時確實係執行交通整理勤務，此有台北縣警察局新莊分局交通分隊勤務表及員
    警出入登記簿影本在卷可參；另被告申報車牌遺失並向板橋監理站申請補發新牌
    照之事實，此有台北縣警察局新莊分局九十二年七月二十八日新警刑字第Ｚ○○
    ○○○○○○○號函附被告申報車牌遺失受理報案單四聯影本及交通部公路總局
    台北區監理所板橋監理站九十二年七月一日北監板一字第Ｚ○○○○○○○○○
    號函在卷可稽，末查：被告於警訊及偵訊時均未否認證人甲○○執行職務時未穿
    制服，事後否認不知證人即警員甲○○當時執行交通勤務依法扣大牌之事實，顯
    係飾卸之詞，均不足採，被告提起本件上訴，核無理由，應予駁回。
據上論結，應依刑事訴訟法第三百七十三條、第三百六十八條，判決如主文。
本案經檢察官周志榮到庭執行職務。
中      華      民      國    九十二    年      九      月     十二     日
                              臺灣高等法院刑事第二十三庭
                                  審判長法  官  黃  瑞  華
                                        法  官  陳  坤  地
                                        法  官  王  淑  滿
右正本證明與原本無異。
不得上訴。
                                        書記官  陳  思  云
中      華      民      國    九十二    年      九      月     十二     日
附錄：本案論罪科刑法條全文
中華民國刑法第一百七十一條
未指定犯人，而向該管公務員誣告犯罪者，處一年以下有期徒刑、拘役或
三百元以下罰金。
未指定犯人，而偽造、變造犯罪證據，或使用偽造、變造之犯罪證據，致
開始刑事訴訟程序者，亦同。
中華民國刑法第二百一十四條
明知為不實之事項，而使公務員登載於職務上所掌之公文書，足以生損害
於公眾或他人者，處三年以下有期徒刑、拘役或五百元以下罰金。


司法院資訊處製作；財團法人民間司法改革基金會備份。
